臺灣高等法院民事裁定　　　　　　　　　96年度抗字第1963號
抗　告　人　乙○○
相　對　人　甲○○
上列當事人間請求排除侵害強制執行事件，抗告人對於中華民國
96 年10月17日臺灣板橋地方法院96年度執字第27394號裁定，提
起抗告，本院裁定如下：
    主  文
原裁定廢棄。
    理  由
一、抗告人於原法院以本院95 年度上易字第790號民事判決為執
    行名義，對相對人聲請強制執行，請求相對人應將其所有門
    牌號碼台北縣永和市○○路○段50巷2號1樓房屋（下稱系爭
    房屋），如原法院94 年度訴字第403號民事判決附圖所示斜
    線部分上所堆積之物品或其它障礙物除去，並容忍債權人通
    行等語。原法院則以抗告人之聲請逾越執行名義之範圍，駁
    回抗告人之聲請。
二、抗告意旨略以：相對人與第三人賴源在就系爭房屋之買賣契
    約應屬虛偽意思表示，本件於現場執行時，第三人賴源在稱
    其係於96 年3月向相對人購買，嗣於法院函警再次勘查時，
    又稱其於96年4月以新台幣800多萬購買，先後陳稱之買賣時
    間已不相符，又原法院以系爭建物尚未移轉予第三人賴源在
    ，仍登記於相對人甲○○名下，而認第三人賴源在非強制執
    行法第4條之2第1項第1款之繼受人，從而，執行名義對其不
    生效力，惟查系爭建物早於96年7月24 日移轉登記於第三人
    賴源在名下，原裁定認定實有違誤。況執行名義之確定判決
    乃相對人有容忍抗告人通行之義務，此等判決主文本即有維
    持通行之樓梯完整之意涵，今相對人惡意拆除樓梯，原法院
    謂抗告人應另行起訴回復原狀，對執行名義之內容亦有曲解
    等語。
三、按確定判決，除當事人外，對於訴訟繫屬後為當事人之繼受
    人者，及為當事人或其繼受人占有請求之標的物者，亦有效
    力，民事訴訟法第四百零一條第一項定有明文。倘現時占有
    執行標的房屋之第三人，係本案訴訟繫屬後為相對人之繼受
    人，或為相對人占有前開房屋時，自不能謂非本件執行名義
    效力所及之人（最高法院71 年台抗字第8號判例參照）。本
    件第三人賴源在以買賣關係取得系爭房屋，難謂非訴訟繫屬
    後為相對人之繼受人，至於系爭房屋如原法院上開判決附圖
    所示斜線部分上所堆積之物品或其它障礙物是否業已除去，
    或其位置如有不明，或兩造有爭執者，自應囑託地政事務所
    派員指界，並將原確定判決附圖所示斜線部分上所堆積之物
    品或其它障礙物除去，命相對人或其繼受人應容忍抗告人通
    行，即達執行目的。原法院竟以現已無樓梯存在，須另築樓
    梯回復原狀始可通行，並應另行起訴取得執行名義，始可聲
    請執行，因而駁回抗告人強制執行之聲請，尚有未洽。抗告
    意旨指摘原裁定不當，求為廢棄，為有理由，本院爰將原裁
    定廢棄，由原法院另為適當之處理。
據上論結，本件抗告為有理由，依民事訴訟法第492條、第95 條
、第78條，裁定如主文。
中　　華　　民　　國　　96　　年　　12　　月　　28　　日
                    民事第八庭
                        審判長法　官  劉勝吉
　　  　　　　　　　　　　　　法　官  鄭威莉
　　　  　　　　　　　　　　　法　官  連正義
正本係照原本作成。
不得再抗告。
中　　華　　民　　國　　96　　年　　12　　月　　31　　日
                              書記官  張永中
